【裁判字號】    96,上訴,3692
【裁判日期】    970110
【裁判案由】    毒品危害防制條例
【裁判全文】
臺灣高等法院刑事判決                96年度上訴字第3692號
上  訴  人
即  被  告  丙○○
                    樓（另案於臺灣臺北監獄執行中）
選任辯護人  扶助律師顧定軒律師
上列上訴人因違反毒品危害防制條例等案件，不服臺灣桃園地方
法院95年度訴字第95號，中華民國96年5月31日第一審判決（起
訴及追加起訴案號：臺灣桃園地方法院檢察署94年度偵字第5502
號、94年度偵字第19417號；併案案號：臺灣桃園地方法院檢察
署95年度偵字第5800號），提起上訴，本院判決如下：
    主  文
原判決關於丙○○連續販賣第一級毒品、意圖販賣而持有第二級
毒品、共同以加害生命、身體之事，恐嚇他人致生危害於安全部
分及其定應執行刑部分均撤銷。
丙○○意圖販賣而持有第一級毒品，處有期徒刑拾壹年，扣案如
附表一編號3、5所示之毒品沒收銷燬之，編號4、6所示之物沒收
；又共同以加害生命、身體之事，恐嚇他人致生危害於安全，處
有期徒刑肆月，減為有期徒刑貳月。
其他上訴駁回。
前項駁回部分與第二項科刑部分應執行有期徒刑拾伍年，扣案如
附表一編號1、3、5號所示之毒品，均沒收銷燬之，編號2、4、6
號所示之物均沒收。
    事  實
一、丙○○明知甲基安非他命係毒品危害防制條例第2條第2項第
    2款規定之第二級毒品，不得販賣及非法持有，竟基於意圖
    販賣第二級毒品甲基安非他命牟利之犯意，於民國92年8月
    15日晚上10時許，接獲吳佳慧以行動電話門號0000000000號
    撥來表示要購買甲基安非他命之電話，其應允後與吳佳慧相
    約在桃園縣中壢巿三光路323號吳佳慧居所1樓前交易，嗣丙○○於92年8月16日凌晨0時許，駕車抵達上開約定地點與吳
    佳慧碰面後，交付1兩（毛重約37.5公克）之甲基安非他命1
    包予吳佳慧牟利，並自吳佳慧處收受現金新台幣（下同）2
    萬8千元，丙○○即以上開方式販賣甲基安非他命1次予吳佳
    慧牟利。嗣丙○○於92年8月22日中午12時10分許，在桃園
    縣平鎮○○○路86號名家商務旅館609室為警搜索查獲，而
    為警扣得其所有供販賣第二級毒品使用之如附表一編號一、
    二，及非供販賣第二級毒品甲基安非他命使用之如附表三編
    號一所示之物，始查悉上情。
二、丙○○前於94年6月間某日，於不詳時間、地點，自不詳姓
    名、年籍之成年人處，以8千元代價購買大麻1盎司，以不詳
    價格購入如附表一編號3所示之海洛因，除欲供己施用外，
    其明知海洛因、大麻分屬毒品危害防制條例第2條第2項第1
    、2款規定之第一級、第二級毒品，不得販賣及非法持有，
    竟另基於意圖販賣營利之犯意，將之分裝後而持有之，而欲
    伺機販售。嗣於94年11月6日為警於丙○○駕駛之5613-DM號
    自小客車內查獲如附表一編號三至六所示之物（詳後述事實
    三）。
三、丙○○於94年11月2日上午9時30分許，駕駛車號5613-DM號
    自小客車搭載宋憲庠（乘坐該車後座）、薛理中（乘坐該車
    副駕駛座），沿桃園縣龜山鄉○○○路由桃園往新莊方向行
    駛，而於行經該路段16公里處時，因丙○○駕車與甲○○駕
    駛之車號9977-FQ號自小客車發生超車糾紛，丙○○心生不
    滿，乃駕車靠近甲○○所駕車輛後向前超越甲○○之車，同
    車之薛理中則以手持紅色鋁棒自副駕駛座窗戶伸出車外搖動
    之方式，示意甲○○停車，甲○○見狀，懷疑自己是否與後
    方車輛發生碰撞，乃將車減速後暫停路旁，丙○○亦隨即將
    車停放在甲○○之車輛前方，丙○○、宋憲庠、薛理中3人
    遂共同基於恐嚇之犯意聯絡，由薛理中持紅色鋁棒與丙○○
    一同下車走至甲○○乘坐之駕駛座車門旁，欲與甲○○理論
    ，丙○○下車前，復要求宋憲庠將其置於上開車號5613-DM
    號自小客車後座，裝有改造大黑星手槍之黑色手提袋一起帶
    下車，宋憲庠即基於未經許可共同持有其他可發射子彈具殺
    傷力之改造手槍之犯意（丙○○、宋憲庠、薛理中此部分共
    有手槍罪嫌，業經法院判決確定），將該裝有如附表二編號
    一所示手槍之黑色手提袋帶下車後，直接走至甲○○所駕車
    輛之副駕駛座車門旁站立，並推由薛理中持上開紅色鋁棒在
    甲○○所駕車輛前方走動，其等3人即共同基於以此具威脅
    性、恫嚇性之舉動恐嚇甲○○，致其心生畏懼足生危害於甲○○之生命、身體安全。嗣警方依據甲○○提供之丙○○所
    駕車輛車號追查後，於94年11月6日在桃園縣龜山鄉○○路2
    巷8號前，循線查獲丙○○、薛理中及不知情之張偉竣，並
    在丙○○斯時駕駛之車號5613-DM號自小客車內，查扣附表
    三編號3所示之物，及丙○○所有供其意圖販賣而持有之如
    附表一編號3至6所示之物，始查悉上情。
四、案經桃園縣政府警察局移送臺灣桃園地方法院檢察署檢察官
    偵查起訴暨追加起訴及移送併案審理。
    理  由
一、證據能力部分：
  (一)證人吳佳慧於93年3月12日、甲○○於94年12月7日偵查中之
    陳述，固屬被告以外之人於審判外之陳述，然係於偵查中向
    檢察官所為之陳述，除依法具結外，並於原審到庭具結陳述
    後，予被告丙○○反對詰問之機會，踐行合法調查程序，則
    本院自得綜合其等全部供述證據，斟酌卷內其他調查之證據
    資料，本於經驗及論理法則，作合理之比較而為取捨、判斷
    ，故上述人證該次偵查中之陳述，自得作為證據（最高法院
    95年度台上字第6157號判決同此意旨可資參照）。
  (二)按共同被告於偵查中受訊問時，該共同被告就關於其他共同
    被告部分之陳述，不論其係以共同被告身分，抑或經轉換為
    證人經具結所為之陳述，於符合刑事訴訟法第159條之1第2
    項傳聞例外之規定，均有其證據能力（最高法院96年度台上
    字第5673號判決參照）。是原審共同被告宋憲庠、薛理中於
    偵查中向檢察官所為關被告有無犯罪之陳述，業經依法具結
    ，又無證據證明該等證述係檢察官非法取供而得，且無顯有
    不可信之情況，即應認宋憲庠、薛理中偵查中所陳，自得作
    為證據。
  (三)原審共同被告宋憲庠、薛理中於司法警察調查時所為之陳述
    ，對於被告而言，均屬被告以外之人於審判外之陳述，依刑
    事訴訟法第159條第1項規定，原則上即不得作為證據，且其
    辯護人就共同被告於警詢時之陳述，亦不同意作為證據，復
    查無刑事訴訟法第159條之2、第159條之3所列得例外作為證
    據之情形，則宋憲庠、薛理中於警詢之陳述，對於被告而言
    ，不得作為證據。證人吳佳慧另於92年8月22日（此次係冒
    吳佳娟之名應訊）、92年12月29日檢察官訊問中，係以被告
    身分向檢察官為陳述，對於被告而言，仍屬被告以外之人於
    審判外之陳述，又無例外具有證據能力之情形，即不得作為
    本案證據（最高法院96年度台上字第4285號判決參照）。另
    證人甲○○、丁○○於警詢中之陳述，對於被告而言，亦屬
    被告以外之人於審判外之陳述，依同法第159條第1項規定，
    原則上即不得作為證據，且被告之辯護人就其警詢陳述，亦
    不同意作為證據，復查無刑事訴訟法第159條之2、第159條
    之3所列得例外作為證據之情形，則證人甲○○、丁○○於
    警詢之陳述，對被告而言，即不得作為證據。證人丁○○於
    93年1月29日檢察官訊問中，經具結後向檢察官所為之陳述
    ，既非檢察官非法取供而得，且尚無顯不可信之情況，又於
    本院審理期日表示不再聲請傳詰（詳後述），應認其偵查中
    經具結後所為之證述，符合刑事訴訟法第159條之1第2項規
    定得作為證據。
  (四)下列所引用之證據資料，被告及辯護人於原審及本院除甲○○與共同被告之警詢陳述外，對之證據能力並不爭執（見原
    審卷(一)第50頁、第167頁、第217頁、本院卷第99頁），且未
    於言詞辯論終結前聲明異議，依刑事訴訟法第159條之5規定
    ，視為已有將該等傳聞證據採為證據之同意，本院審酌下列
    證據資料作成之情況，查無違法取證之情形，認應係出於其
    自由意志，具有可信性，並無不適宜作為證據之情形，認具
    有證據能力。
二、訊據上訴人即被告丙○○矢口否認有何販賣毒品、恐嚇罪行
    ，辯稱：吳佳慧係因懷恨我舉發她冒名應訊，才指訴我販毒
    ，事實上是吳佳慧販賣，大麻部分是購入供己施用，並無販
    賣意圖，與甲○○之間並無行車糾紛，僅對他說「開車不要
    這樣」，怎會構成恐嚇云云。
三、經查：
  (一)販賣第二級毒品甲基安非他命予吳佳慧部分：
    (1)證人即毒品買家吳佳慧於93年3月12日偵查中具結證稱：
      我曾向丙○○買過1次安非他命，係先以男友使用之行動
      電話門號0000000000號撥打電話給丙○○約時間，約在桃
      園縣中壢市○○路323號5樓樓下，丙○○開車過來交貨，
      那次我買了1兩，拿了2萬8千元給他等語（見偵18476卷第
      242至244頁、第246頁）；於原審結證稱：我有施用安非
      他命，有時會跟丙○○拿安非他命，丙○○本人於92年9
      月18日將37.4公克安非他命以2萬8千元買給我，我也將2
      萬8千元交給丙○○本人，我係使用男友行動電話聯絡丙○○後，約好時間下樓在男友住處門口等丙○○，印象中
      只有這1次交易，當時我男友也有吸毒，該2萬8千元是我
      男友交付給我購買安非他命的錢（見原審卷(二)第59至62頁
      ）；另外，我於92年8月22日上午與丙○○、丙○○之朋
      友夫妻共4人一起前往桃園縣平鎮市○○路86號6樓名家商
      務旅館，只有我與丙○○一起進入609室，原本在丙○○
      車上就有看到1包物品，丙○○後來也把那包東西帶進609
      室，進入該609室待沒多久，警方於當天中午12時10分許
      前往該房間查獲我與丙○○，並在床頭櫃查獲安非他命13
      包、電子秤2台、分裝袋1包等物（即如附表一編號1、2所
      示），這些物品都是放在1個手提袋內，就是丙○○帶入
      609室的那包物品，我親眼看見丙○○帶著手提袋進入609
      室，那包物品是丙○○的；進入609室後直到警方查獲的
      這段時間都沒有其他人進入609室，丙○○也沒有離開，
      而與丙○○一同搭車的另2人是在樓上另1個房間，他們沒
      有進入609室，當天也有被警察查獲；在上開609室時，沒
      有看到何炳發帶警方查獲之手提袋進入609室內等語明確
      （見原審卷(二)第55至57頁）。復有於名家商務旅館609室
      床頭櫃扣案如附表一編號1、2所示之物可佐。而附表一編
      號1所示之物，經送鑑驗結果，確含有甲基安非他命成分
      （檢驗編號為A1-A13，驗餘淨重176.54公克，空包裝重12
      .83 公克），有內政部警政署刑事警察局92年10月16日刑
      鑑字第0920165334號鑑驗通知書在卷可參（見偵18476卷
      第89頁），足認被告確持有違禁物第二級毒品甲基安非他
      命無訛。另有桃園縣政府警察局平鎮分局92年8月22日扣
      押筆錄暨扣押物品目錄表、現場查獲照片11幀附卷可參（
      見偵18476卷第51至53頁、第58至63頁）。審酌證人吳佳
      慧上述於偵查及原審中之結證內容，就向被告購買甲基安
      非他命之時間、地點、金額、毒品數量等關於雙方毒品交
      易之重要事項，前後證述互核一致，加以證人吳佳慧向被
      告丙○○購買海洛因之時間距今已有3年半之久，縱有毒
      品交易細節記憶不清或錯漏之處，亦在所難免，惟無礙於
      此部分被告販賣第二級毒品甲基安非他命犯行之認定。是
      證人吳佳慧上開所證其向被告購買甲基安非他命之情節，
      殊值採信。至證人吳佳慧就其向被告購買甲基安非他命之
      數量，於偵查中陳稱係購買「1兩」，於原審則陳述「37.
      4公克」（見貞18476卷第243頁、原審卷(二)第59至60頁）
      ，而其購買毒品之對價均為28,000元，依重量之度量衡換
      算可知，1兩約等於37.5公克，而檢察官起訴意旨亦認證
      人吳佳慧向被告購買之甲基安非他命數量為37.5公克，是
      以本院依證人吳佳慧於偵查中之陳述，而為相同認定，併
      此敘明。
    (2)被告丙○○雖於原審辯稱毒品非其所有，扣案如附表一編
      號2(3)、附表三編號1(1)、(3)所示之磅秤、注射針筒和海洛
      因，係吳佳慧攜帶進入名家旅館609室，其餘扣案物品是
      游文龍的云云（見原審卷(三)第114頁）。惟扣案如附表一
      編號1、2所示之物，乃被告以手提袋裝置帶入名家商務旅
      館609室內，嗣為警查獲，已如前述，且根本無游文龍之
      人進入該名家旅館609室，亦據證人吳佳慧於原審證述明
      確（見原審卷(二)第56頁）。證人即名家商務旅館經理丁○○於偵查中具結證稱：被告之前有來名家商務旅館休息過
      ，一開始他只帶1個女孩子進去，他用現金付錢，隔了10
      分鐘有1男1女進來休息，丙○○就上去找那個1男1女，他
      下來之後不久，那1男1女又下來找他，然後警察就來了，
      除了該1男1女外，沒有人來找他，如果有人要找他一定要
      過我的櫃檯，被告有背著1個大包包進入房間等語在卷（
      見偵18476卷第213頁正、反面），核與證人吳佳慧之上開
      證述相符，則證人丁○○所言，自可補強證人吳佳慧之證
      言。反觀被告於92年8月22日警詢中先稱：警方查獲之海
      洛因、安非他命、電子秤及手槍等物是綽號「大頭」之游
      文龍所有，609室是游文龍所租的，92年8月22日上午10時
      許是1個人前往該旅館609室找游文龍，警方所調閱全桃園
      縣姓名游文龍之口卡24人，及姓名游文龍犯罪檔案照片18
      人經其指認後均非該綽號「大頭」之游文龍，因相片之人
      太年輕或老舊年齡不符合云云（見偵18476卷第7至8頁反
      面）；同日偵查中亦供稱：東西都是游文龍的云云（見偵
      18473卷第104頁）；復於93年1月8日偵查中改稱：當日是
      顏芳梅聯絡我，我開車去火車站，由吳佳慧開車去商務旅
      館，是我去櫃檯付錢，2人一起進去，進房時只有2個人，
      她進房後就施打毒品，警察就來了，我沒有帶東西去旅館
      ，她則帶1個小皮包，後來她打電話給她朋友小龍，小龍
      上來又走了，沒注意他是否有拿東西給吳佳慧，房內的毒
      品是從床頭櫃找出來的，不是我的，但不知道是不是吳佳
      慧的，之前之所有說毒品是游文龍的，是因為有小龍進來
      ，所以說是他的，我不認識小龍，聽別人講才知道他叫游
      文龍云云（見偵18476卷第194至195頁），不僅先後辯詞
      不同，且與其嗣於上述原審中之辯詞互異，甚與證人吳佳
      慧、丁○○之上開證述不符，要難認其所辯為實，顯見被
      告丙○○就此部分所辯，要屬事後卸責推諉之詞，不足採
      信。至被告於本院具狀辯稱證人丁○○93年1月29日偵查
      中證言共計有4人在場，然本案僅查獲3人，則證人丁○○
      具結之證言，與事實不符云云（見本院卷第125頁）。惟
      同日於名家旅館609室雖查獲被告、何文政、吳佳慧3人，
      然尚有與何文政同行且一同被移送，待在707室之顏芳梅
      ，是共計4人，則被告此部分爭執，恐有誤會。至被告於
      本院聲請傳喚證人丁○○，欲證明案發當日名家旅館609
      室為何人承租一事（見本院卷75頁），證人丁○○經傳未
      到庭，且被告於本院審理期日審判長詢問尚有何證據請求
      調查時，僅達稱請求傳訊乙○○（見本院卷第119頁），
      顯對於未到庭之丁○○不再聲請傳喚，併此敘明。
    (3)販賣毒品係違法行為，非可公然為之，且有其獨特之販售
      通路及管道，可任意分裝或增減其份量，復無公定價格，
      而每次買賣之價量，可能隨時依雙方關係深淺、資力、需
      求量及對行情之認知、來源是否充裕、查緝鬆嚴、購買者
      被查獲時供述購買對象之可能風險評估等，而異其標準，
      非可一概而論，本案被告既不承認其有上揭販賣甲基安非
      他命予證人吳佳慧之事實，本院自無從查得其販入甲基安
      非他命之真正價格，及其是否因非法販賣該甲基安非他命
      予證人吳佳慧而獲得具體利潤之金額，然按近年來政府為
      杜絕毒品之氾濫，對於查緝施用及販賣毒品之工作，無不
      嚴加執行，販賣毒品罪又係重罪，設若無利可圖，衡情一
      般持有毒品之人當無輕易將所持有之甲基安非他命轉讓他
      人而甘冒於再次向他人購買時，有被查獲移送法辦之危險
      之理，且每次買賣之價量，會隨時依雙方關係之深淺、當
      時之資力、需要程度及對行情之認知等因素而為機動地調
      整，因之販賣之利得，除經坦承犯行，或帳冊價量均臻明
      確外，委難察得實情，職是之故，縱未確切查得販賣賺取
      之實際差價，但除別有事證，足認係按同一價格轉讓，確
      未牟利外，尚難執此認非法販賣之事證有所不足，致知過
      坦承者難辭重典，飾詞否認者反得逞僥倖，而失情理之平
      。而按被告丙○○與證人吳佳慧間之交易次數僅1次，詳
      如前述，且被告丙○○與證人吳佳慧間亦無特殊情誼或至
      親關係，竟費心自甘承受重典，涉險販賣第二級毒品，當
      有牟利之圖。是被告丙○○販賣甲基安非他命有營利之意
      圖，亦可認定。
    (4)綜上所述，被告所辯其未曾販賣甲基安非他命予證人吳佳
      慧云云，要屬事後卸責之詞，不足採信，其販賣第二級毒
      品甲基安非他命之犯行，事證明確，足堪認定。至被告於
      本院聲請傳喚證人即吳佳慧男友乙○○，欲證明乙○○並
      未交代吳佳慧購買毒品云云（見本院卷第75頁），惟乙○○經傳未到庭，而此部分事證已明，別無再予傳訊之必要
      ，復此敘明。
  (二)意圖販賣而持有第一級毒品海洛因、第二級毒品大麻部分：
    (1)警方據報於94年11月6日下午5時30分許，在桃園縣龜山鄉
      ○○路2巷8號前、被告駕駛之5613-DM號自小客車內，查
      獲如附表一編號3至6所示之第一級毒品海洛因與第二級毒
      品大麻。而扣案毒品經送檢驗結果，附表一編號3所示之
      白粉4包均含第一級毒品海洛因成分，附表一編號5所示之
      物，均含第二級毒品大麻成分，有法務部調查局95年1月2
      6日調科壹字第080010480號、95年1月10日調科壹字第080
      010479號鑑定通知書在卷可參（見偵第19417卷第37至
      38頁）。又被告於原審坦承94年11月6日查獲之毒品、電
      子磅秤、分裝袋均為其所有，且亦自承車號5613-DM自小
      客車為其所使用（見原審卷(二)第89頁、第185頁、原審卷
      (三)第89頁、第111頁、偵19417卷第267頁、偵聲747卷第
      39頁）；核與斯時車上同行之張偉竣、薛理中於原審均結
      證稱當日車上扣得之物品均為被告所有，且該車為被告所
      使用等情相符（見原審卷(二)第129頁、第137頁、第87頁、
      偵19417卷第140至141頁、第297頁）。則扣案如附表一
      編號3至6所示之毒品等物，確屬被告所持有無訛。
    (2)觀諸該次查獲之毒品海洛因、大麻照片可知，海洛因4包
      、大麻21包均以透明塑膠夾鍊袋包裝，但包裝規格各有不
      同，其中2包海洛因係以小型夾鍊袋裝放，含袋毛重分別
      為1.07公克、0.78公克，另1包海洛因係以中型夾鍊袋包
      裝後放入另1只夾鍊袋內，含袋毛重約16公克，再有1包海
      洛因係以較大型夾鍊袋包裝後放入另1只最大型之夾鍊袋
      內，含袋毛重約17.54公克；而大麻21包之驗餘淨重達25.
      10公克，重量非輕，均以透明塑膠夾鍊袋包裝之黑色煙
      草，包裝規格分成2種，其中20包大麻係以小型夾鍊袋包
      裝，每包大小一致，重量相近，另1包大麻則以較大型夾
      鍊袋包裝，其毛重約為6.17公克，數量較上開小包裝者多
      等情，有警方拍攝之查獲物照片1幀在卷可參（見偵19417
      卷第98頁）。顯見被告持有扣案海洛因、大麻後，將之
      分裝成大小不同之包裝，並隨身攜帶外出之行為，實與一
      般毒品賣家多將毒品分裝成大小不同之規格後，再依毒品
      買家所欲購買之金額數量出售牟利之毒品交易常情不謀而
      合。復有扣案一般毒品賣家用以分裝、秤量毒品使用之電
      子磅秤1台、分裝袋1包等物，有扣押物品目錄表可稽（見
      偵19417卷第87頁）。被告供稱其持有之大麻乃向不詳
      姓名、年籍、綽號「崁仔」之成年人花8千元買入1盎司供
      己施用，自己曾施用過，時間不一定，但不常施用，其將
      施用剩下的大麻分裝成21包，其中20包小包的大麻，每包
      都是夠捲入1支煙的重量，1包夠吸1支煙等語（見原審卷
      (三)第115頁），本院審酌本案固無積極證據證明被告在向
      綽號「崁仔」之不詳姓名、年籍成年男子購入上開大麻時
      ，係基於販賣營利之故意而販入，然被告於購入上開大麻
      後，除供己施用外，由此足見被告取得扣案大麻後，嗣經
      轉而以意圖營利販賣之故意而予以持有之，至堪認定。至
      同時查扣之海洛因4包，既為被告所有，且被告本次遭查
      獲後所採集之尿液，經送鑑驗結果，呈鴉片類、大麻陰性
      反應，有臺灣尖端先進生技醫藥股份有限公司94年11月16
      日、94年12月30日濫用藥物檢驗報告在卷可核（見偵1941
      7卷第65至66頁），又並無證據足資證明被告係基於以
      販賣營利之故意而販入海洛因，是採最有利於被告之認定
      ，應認被告係同時向不詳姓名、年籍之成年人買入1盎司
      大麻及附表一編號3所示之海洛因，其中部分大麻供己施
      用後，所餘與海洛因並分裝成小包，起意營利販賣。
    (3)被告雖辯稱扣案大麻全為己與朋友施用買入，僅供施用1
      、2餐，94年11月6日當日扣案物品並非全屬其所有，係遭
      同車之人推諉所致云云（見本院卷第118頁、第120頁）。
      然此與前述被告自承扣案物全為其所有之詞有異，而扣案
      毒品數量衡諸一般施用毒品者之施用量及人體每日最大承
      受量等節，亦非1、2餐即可施用完畢，則被告所辯不足採
      信至明。
  (三)被告與宋憲庠、薛理中3人共同恐嚇庠甲○○部分：
    (1)證人即被害人甲○○於94年12月7日偵查及原審具結證稱
      ：被告與宋憲庠、薛理中3人同時下車，宋憲庠、薛理中
      由車右方下車，薛理中下車時手舉紅色鋁棒，被告走向我
      駕駛座的位置，斯時車窗是搖下的，我沒有下車，被告稱
      我開車害他被撞，我答稱「你認錯人了」，被告又稱「你
      開這麼大的車就比較快」此時我聽到槍聲；被告與宋憲庠
      、薛理中3人同時下車朝我走過來，我的目光都是看被告
      ，沒有注意有人持槍，係聽到槍聲回頭才看到宋憲庠持槍
      ；聽到槍聲之前，薛理中拿著鋁棒在我車頭前方及被告身
      旁走來走去，並將鋁棒舉在胸前，我看到3個人上前就感
      到害怕；雖對方言語上沒有沒有會讓我害怕的話，但他們
      下車時拿著鋁棒的動作，讓我感到很害怕等語明確（見偵
      19417卷第261至262頁、原審卷(二)第70頁、第81頁）。
      以被告3人之人數較被害人甲○○1人為多，加以其等又由
      被告薛理中手持紅色鋁棒走動之具威脅性、恫嚇性舉動之
      情境下，於一般人客觀上所認知及證人甲○○斯時所認知
      者，均足令證人甲○○心生畏懼，致生危害於證人甲○○
      之生命、身體安全，至為灼然。是被告與宋憲庠、薛理中
      所為顯已該當於刑法第305條恐嚇危害他人安全罪之構成
      要件，且均具有共同犯意聯絡甚明。被告辯稱並未恐嚇甲○○云云，要屬事後卸責之詞，不足採信。是被告此部分
      恐嚇危害他人安全犯行之事實，足堪認定。至證人甲○○
      於原審一度證稱見到宋憲庠下車時受中拿槍使其感到害怕
      云云（見原審卷(二)第70頁），惟宋憲庠係將車上內置有槍
      枝之黑色包包帶下車，且係聽到被告與甲○○爭執後，才
      自黑色包包內取出槍枝，業據宋憲庠陳述在卷（見聲羈83
      1卷第9頁、偵19417卷第236至237頁），互核與證人甲○○於偵查中證稱其目光自被告與宋憲庠、薛理中3人下
      車後，即看著被告，沒有注意有人持槍，係聽到槍聲回頭
      才見宋憲庠持槍等情相合（見偵19417卷第262頁）。衡
      情宋憲庠既攜帶黑色包包下車，證人甲○○自無可能窺知
      包包內有手槍一事，是證人甲○○嗣於原審改證稱見宋憲
      庠一下車即持槍之情（見原審卷(二)第70頁、第81頁），應
      為與其嗣後中槍之感覺混合，且時日漸遠，記憶容有錯誤
      之故。
    (2)至追加起訴之犯罪事實雖謂被告有將車輛駛近甲○○，超
      車後將車擋停在甲○○前方，迫使甲○○停車之強制行為
      云云。惟被告、宋憲庠、薛理中對於其等因被告駕車與證
      人甲○○發生超車糾紛後，其等均有下車與證人甲○○理
      論，斯時被告薛理中有持紅色鋁棒下車等情均不否認，並
      有扣案紅色鋁棒1支可佐。衡諸常情，證人甲○○駕車行
      駛道路，若遇其他車輛突然靠近，且有人自該車車窗伸出
      鋁棒搖晃示意，多會懷疑是否自己所駕駛之車輛發生狀況
      或係自己駕車與他人發生交通事故，而暫時停車察看，是
      以，證人甲○○斯時會將車暫停路旁，亦屬人情之常，實
      非遭被告駕車強迫其停車所致。雖證人甲○○於偵查中結
      證稱：其於94年11月2日未與人發生行車糾紛，是其自己
      行車慢下來，對方將車擋在其車前面，對方那部車跟車很
      久了，有個人探出車外搖紅色棒子，其就慢下來，想讓對
      方過來，沒想到慢下後，他們車子超過我，就直接擋在我
      車前使我停車云云（見偵19417卷第261頁）。然於原審
      卻證稱：94年11月2日當天在龜山鄉○○○路16公里處，
      從後照鏡內看到後方有輛黑色車跟緊其車，後來看到1支
      紅色的棒子在該車右前乘客座之車窗外搖擺，所以其就減
      速停在外側車道上，該車就擋在其車輛前，與其停在同一
      車道內等語明確（見原審卷(二)第66至67頁）。是依證人甲○○之陳述內容，其乃自行減速停車，尚難窺知被告等人
      於上揭時、地將證人甲○○攔停時有使用超車、擋停等迫
      使甲○○停車等強制手段之行為，故追加起訴書之犯罪事
      實謂被告有使用強制行為迫使甲○○停車云云，應有誤會
      ，應以證人甲○○於原審之證述對於被告較為有利。
  (四)綜上所述，被告丙○○所犯販賣第二級毒品甲基安非他命罪
    、意圖販賣而持有第一、二級毒品海洛因與大麻罪，及恐嚇
    危害他人安全罪等罪名，各事證明確，各應依法論科。
四、論罪部分：
  (一)法律變更之比較：
    被告行為後，刑法已於95年7月1日修正公布施行，修正後第
    2條第1項規定：「行為後法律有變更者，適用行為時之法律
    。但行為後之法律有利於行為人者，適用最有利於行為人之
    法律。」此項修正乃為符合刑法第1條罪刑法定主義之要求
    ，貫徹法律禁止溯及既往原則，屬規範行為後法律變更所生
    新舊法律比較適用之準據法，應逕適用修正後刑法第2條決
    定新舊法之適用，先予敘明。又關於刑法修正後之新舊法比
    較，應就罪刑有關之一切情形，綜其全部罪刑之結果而為比
    較（最高法院95年度第8次刑庭會議決議參照）。
    (1)被告丙○○所涉犯毒品危害防制條例第4條第2項之販賣第
      二級毒品罪、同條例第5條第2項之意圖販賣而持有第一、
      二級毒品罪，係得併科罰金刑之罪名，又其所犯刑法第30
      5條恐嚇罪係得科罰金刑之罪名，上開罪名之法定罰金刑
      最低度部分，由修正前刑法第33條第5款規定為銀元1元（
      折算為新台幣3元）以上，修正後刑法第33條第5款則修正
      為新台幣1,000元以上，以百元計算，比較行為時法與裁
      判時法，關於修正之法定罰金刑最低度部分，應各以行為
      時法較有利於被告3人，自應依修正後刑法第2條第1項前
      段之規定，適用行為時法。
    (2)刑法第28條關於成立共同正犯之標準，將原來共同正犯之
      共同「實施」犯罪，改為共同「實行」犯罪，剔除完全未
      參與犯罪相關行為之「實行」的「陰謀共同正犯」及「預
      備共同正犯」，是修正後之共同正犯之可罰性要件之範圍
      業已有限縮，自以修正後之現行規定較有利於被告。
    (3)本次刑法修正之比較新舊法，應就本案罪刑有關之共犯、
      未遂犯、想像競合犯、牽連犯、連續犯、結合犯，以及累
      犯加重、自首減輕暨其他法定法定加減原因與加減例等一
      切情形，綜其全部罪刑之結果而為比較（最高法院95年度
      第8次刑庭會議決議可資參照）。經綜觀比較上述條文修
      正前、後之結果，依新刑法第2條第1項規定之「從舊從輕
      」原則，修正後之規定並非較有利於被告，自應適用被告
      行為時即修正前之相關規定論處。
  (二)法律修正之說明：
    (1)被告行為時刑法第51條規定：「數罪併罰，分別宣告其罪
      之刑，依左列各款定其應執行者：」其中第5款規定：「
      宣告多數有期徒刑者，於各刑中之最長期以上，各刑合併
      之刑期以下，定其刑期。但不得逾二十年。」修正後刑法
      第51條第5款規定：「宣告多數有期徒刑者，於各刑中之
      最長期以上，各刑合併之刑期以下，定其刑期。但不得逾
      三十年。」比較結果，修正後刑法並非較有利於行為人，
      依刑法第2條第1項前段之規定，仍應依修正前刑法第51條
      第5款，定其應執行之刑。
    (2)累犯部分，新法將原規定「受有期徒刑之執行完畢，或受
      無期徒刑或有期徒刑一部之執行而赦免後，五年以內再犯
      有期徒刑以上之罪者，為累犯，加重本刑至二分之一」修
      正為「受徒刑之執行完畢或一部執行而赦免後，五年以內
      故意再犯有期徒刑以上之罪者，為累犯，加重本刑至二分
      之一」，自屬行為後法律有變更，依刑法第2條第1項規定
      ，應適用修正後刑法第47條第1項規定，較有利於被告。
  (三)核被告丙○○所為，係犯毒品危害防制條例第4條第2項之販
    賣第二級毒品罪、同條例第5條第1項之意圖販賣而持有第一
    級毒品海洛因、同條例第5條第2項之意圖販賣而持有第二級
    毒品大麻罪及刑法第305條恐嚇罪。被告丙○○持有甲基安
    非他命之低度行為業為販賣之高度行為所吸收，不另論罪。
    公訴人以被告上開意圖販賣而持有第一級毒品罪部分，認係
    販賣第一級毒品罪，容有未洽，起訴法條應予變更，又所犯
    意圖販賣而持有第一級毒品罪、意圖販賣而持有第二級毒品
    罪，係一行為觸犯數名，為想像競合犯，從一重之意圖販賣
    而持有第一級毒品罪處斷。被告丙○○與共犯宋憲庠、薛理
    中間，就上開恐嚇犯行具有犯意聯絡及行為分擔，應為共同
    正犯。被告前因竊盜、違反麻醉藥品管理條例等案件，經臺
    灣臺中地方法院以83年度訴字第2347號判決判處有期徒刑3
    年、6月，應執行有期徒刑3年4月確定；又因竊盜等案件，
    經臺灣南投地方法院以85年度訴字第23號判決判處有期徒刑
    1年2月確定。上揭3罪刑嗣經臺灣南投地方法院以86年度聲
    字第97號裁定應執行有期徒刑4年後，送監執行，於86年10
    月18日假釋付保護管束，嗣於88年11月20日保護管束期滿，
    未經撤銷假釋，其未執行之刑，視為已執行完畢，有本院被
    告前案紀錄表可稽，其於有期徒刑執行完畢後，5年內故意
    再犯有期徒刑以上之販賣第二級毒品罪，為累犯，爰依刑法
    第47條第1項規定，除法定刑為無期徒刑部分不得加重外，
    僅就其餘罰金刑之部分加重其刑。再被告所犯上開三罪，犯
    意個別，行為互殊，顯係基於各別犯意為之，應予分論併罰
    。本件被告上開所犯恐嚇罪，犯罪時間在96年4月24日以前
    ，其所犯之罪合於中華民國96年罪犯減刑條例第2條第1項第
    3款、第3條第1項第7款之規定，應予減其宣告刑2分之1。
五、撤銷改判部分：
  (一)事實欄二、三部分，原審以被告事證明確，予以論罪科刑，
    固非無見，惟中華民國96年罪犯減刑條例業於96年7月4日
    修正公布，並於同年月16日施行，被告所犯恐嚇罪部分，合
    於該減刑條例之規定，原審未及審酌，尚有未洽；被告被
    訴販賣第一級毒品予張偉竣部分，檢察官所提事證，尚不足
    使本院獲致被告有罪之心證，原審逕予論罪，亦有未洽。被
    告上訴否認有事實欄二、三所示之犯行，固無可採，惟原判
    決既有前揭可議之處，自屬無可維持，應由本院予以撤銷改
    判。爰審酌被告明知海洛因、甲基安非他命、大麻各經政府
    公告列為第一、二級毒品，對人體健康均有莫大戕害，危害
    國民身體健康及社會風氣，猶意圖販賣而持有第一、二級毒
    品等節，觸犯毒品危害防制條例所規定之非法毒品交易而藉
    此牟利之情節甚重，被告之生活狀況為未婚，入監前與母親
    共同生活，係從事葬儀社工作，及其犯罪後矢口否認上開各
    犯行之態度等一切情狀，量處如主文第二項所示之刑，及依
    中華民國96年罪犯減刑條例減輕其宣告刑2分之1。
  (二)附表一編號3所示海洛因屬違禁物，應依毒品危害防制條例
    第18條第1項前段之規定沒收銷燬之，送驗時取樣化驗部分
    因已不存在，勿庸宣告沒收銷燬。附表一編號4(1)、6所示包
    裹毒品海洛因之外包裝袋，係用於包裹、藏放第一級毒品海
    洛因、第二級毒品大麻，防其裸露、潮濕，便於攜帶販賣，
    分別為被告所有供意圖販賣而持有之物，另附表一編號4(2)
    、(3)扣案電子秤1台、分裝袋1包等物，均係被告所有供意圖
    販賣第一級毒品而持有之物，則附表一編號4所示物品均為
    被告所有供犯罪使用之物，均應依毒品危害防制條例第19條
    第1項之規定沒收之。至附表三編號3(2)被告丙○○、宋憲庠
    、薛理中共同恐嚇被害人甲○○所使用之紅色鋁棒1支，雖
    係警方在被告所駕駛之車號5613-DM號自小客車內查獲之物
    ，然被告始終堅決否認該紅色鋁棒為其所有之物，稱該車乃
    向朋友借來，斷斷續續使用近1個月（見原審卷(二)第184頁）
    ；參以證人薛理中僅證稱該紅色鋁棒係在上開車號5613-DM
    號自小客車副駕駛座車門旁取得之物，其一上車，鋁棒就是
    放在那裡等語在卷（見原審卷(三)第89頁）；證人宋憲庠亦僅
    證稱不知道薛理中下車時做了什麼事情，只知道他有拿紅色
    鋁棒下車等語在卷（見原審卷(一)第88頁），而其等2人於警
    詢、偵查中均未曾陳述上開紅色鋁棒為被告所有之內容；另
    證人張偉竣於原審亦具結證稱車號5613-DM號自小客車是在
    開的，94年11月6日為警查獲前看過丙○○開該車有1、2個
    月等語在卷（見原審卷(二)第137頁），核與被告上開陳述相
    若，而本案並無積極證據證明該扣案紅色鋁棒確為被告或宋
    憲庠、薛理中所有之物，是本院尚無從認定上開紅色鋁棒為
    被告或共犯宋憲庠、薛理中所有之物，又非違禁物，自不得
    併予宣告沒收，附此敘明。
六、上訴駁回部分：
    事實欄一部分，原審本同上之見解，適用毒品危害防制條例
    第4條第2項、刑法第2條第1項、第11條、第47條第1項、及
    毒品危害防制條例第18條第1項前段、第19條第1項之規定，
    以附表一編號1所示甲基安非他命屬違禁物，應沒收銷燬之
    ，送驗時取樣化驗部分因已不存在，自勿庸宣告沒收銷燬，
    而附表一編號2(1)所示包裹毒品甲基安非他命之外包裝袋13
    只，係用於包裹、藏放上開第二級毒品甲基安非他命，防其
    裸露、潮濕，便於攜帶販賣，分別為被告所有供販賣第二級
    毒品所用之物，另附表一編號2(2)、(3)扣案電子秤2台、分裝
    袋1包等物，均係被告丙○○所有供販賣第二級毒品使用之
    物，乃被告所有供犯罪使用之物，應沒收之。另被告販賣甲
    基安非他命所得之價金共2萬8千元，為被告販賣毒品所得之
    財物，應依毒品危害防制條例第19條第1項之規定，在其販
    賣第二級毒品主刑項下併予宣告沒收，如全部或一部不能沒
    收時，以其財產抵償之。並審酌被告明知甲基安非他命經政
    府公告列為第二級毒品，對人體健康均有莫大戕害，危害國
    民身體健康及社會風氣，猶仍販賣第二級毒品甲基安非他命
    予證人吳佳慧1次，已取得之販賣甲基安非他命所得約2萬8
    千元，犯罪之動機、手段、犯罪所生之危險或損害、犯罪後
    猶否認犯行等一切情狀，論處被告販賣第二級毒品，以累犯
    量處有期徒刑8年，核其認識用法，俱無不合，量刑亦甚妥
    適。被告上訴否認此部分犯行，為無理由，應予駁回。
七、公訴意旨另以：
  (一)被告意圖營利，於92年8月22日前之某不詳時間，販入第2級
    毒品安非他命13包（總毛重189.54公克，總淨重176.71公克
    ），預備伺機販賣他人以牟利。後於92年8月22日中午12時
    10分許，在桃園縣平鎮市○○路86號名家商務旅館609室為
    警當場查獲，並扣得如附表一編號1、附表三編號1所示之物
    ，因認被告就此持有附表一編號1所示甲基安非他命13包之
    部分，亦涉有違反毒品危害防制條例第4條第2項之販賣第二
    級毒品甲基安非他命罪嫌云云。惟查：
    (1)被告基於意圖販賣第二級毒品甲基安非他命之犯意，於上
      揭事實欄一所載時、地，販賣甲基安非他命1次予證人吳
      佳慧，已獲取販賣甲基安非他命之所得2萬8千元之事實，
      業經本院前述論罪科刑在案。然依證人吳佳慧之證述僅得
      證明被告於92年8月16日凌晨1時許所為該次販賣甲基安非
      他命之行為。而扣案如附表一編號1所示之白色結晶13包
      ，經送鑑定結果，確含有甲基安非他命之成分，且有扣案
      電子磅秤、分裝袋等物，足可認係被告所有供秤量、分裝
      毒品，以便於攜帶販賣使用之物，均業如前述。而被告於
      原審仍矢口否認上開甲基安非他命13包、電子秤、分裝袋
      等物為其所有云云在卷（見原審卷(一)第48頁、原審卷(三)第
      114頁），其亦未供述任何關於其於92年8月22日為警查獲
      前有何販入扣案甲基安非他命13包之行為，而其於為警查
      獲前1週即92年8月16日凌晨1時許即有販賣甲基安非他命
      37.5公克予證人吳佳慧之行為，則扣案甲基安非他命13包
      應為被告於販賣甲基安非他命予證人吳佳慧時所使用之毒
      品。況本件並無其他直接證據足資證明被告自上述販賣甲
      基安非他命予證人吳佳慧後，迄92年8月22日為警查獲前
      ，確有販入甲基安非他命毒品之行為，是以檢察官此部分
      所指，即屬無據，本應諭知被告就此部分無罪，然公訴意
      旨既認此部分與上開經本院認定有罪之販賣第二級毒品甲
      基安非他命罪間，具有連續犯之裁判上一罪關係，本院就
      此部分爰不另為被告無罪之諭知。
    (2)至警員於如附表三編號1所示時、地扣得該編號所示物品
      之際，現場有被告及案外人何炳發、吳佳慧共3人在場，
      此有桃園縣政府警察局刑警隊扣押筆錄、扣押物品目錄表
      附卷可稽（見核退756卷第38至40頁）。證人吳佳慧於警
      詢時並供稱其有施用海洛因及安非他命之行為，扣案注射
      針筒3支為其所有等語（見核退756卷第33頁反面），是以
      如附表三編號1(3)所示注射針筒3支顯非被告所有之物；又
      附表三編號1(1)、(2)、(4)、(5)所示扣案物品，並無積極證
      據足證係屬被告所有或與本案被告所涉上揭事實欄一所示
      販賣第二級毒品甲基安非他命直接相關之物，本院自不得
      就上揭扣案物併予宣告沒收。另警方同時查獲之如附表三
      編號1(6)所示槍枝、子彈，既經法院另行審理判決被告有
      罪（詳如附表二編號5、6所示判決），且於本案中並未經
      起訴被告持有槍彈犯行，本院自不得對該扣案槍枝、子彈
      為沒收與否之審酌，附此敘明。
  (二)被告承前販賣第二級毒品安非他命之概括犯意，於92年11月
    15日前之某不詳時間，意圖營利而販入安非他命17包（含外
    包裝袋總毛重共314.27公克），即隨身攜帶，預備販賣予他
    人以牟利，而於92年11月15日，與友人陳美倫、謝英娜、葉
    恬宇、羅鳳嬌相約於桃園縣桃園巿大興西路2段69巷12號天
    堂鳥汽車旅館670室唱歌時，為警當場查獲，並扣得如附表
    三編號2(1)至(5)、(7)所示之物，因認被告就此持有附表三編
    號2(1)所示甲基安非他命17包之部分，亦涉有違反毒品危害
    防制條例第4條第2項之販賣第二級毒品甲基安非他命罪嫌云
    云。惟查：
    (1)依當時在場之證人陳美倫於警詢、偵查中證述：當天是王
      志明開車載其和被告一起到那裡去唱歌，查獲之槍、彈是
      王志明的，王志明因為說要出去送貨，所以不在查獲現場
      ，現場女子葉恬宇是最後進來的，她進來沒多久，警察就
      到了等語（見偵18861卷第20頁反面至22頁、第73頁、第
      158至159頁）；另一現場證人謝英娜於偵查中證述：當天
      是羅鳳嬌載其要去還被告錢，到的時候裡面已經有2男1女
      ，男生1位是被告，另1位不認識等語（見偵18861卷第72
      頁）；證人羅鳳嬌在警詢中稱：當天到的時候裡面已經有
      2男1女，其中有1個男生先離開，其不認識他等語（見偵
      18861卷第26頁反面至28頁）；證人葉恬宇於警詢中證稱
      ：當天是丙○○、羅鳳嬌打電話邀其去唱歌，所以於92年
      11月15日晚上9時許到達天堂鳥汽車旅館670室，進入當時
      看見被警方查獲之被告、陳美倫、羅鳳嬌、謝英娜4人外
      ，還有看到1名男子，該名男子在其到了沒多久之後就出
      去了，之後其與丙○○、陳美倫、羅鳳嬌、謝英娜4人在
      場為警查獲，警察查獲之毒品、槍枝，因其剛到不久，所
      以不知道是誰的等語（見偵18861卷第39至41頁反面、第
      74頁）。是依證人陳美倫、謝英娜、羅鳳嬌、姜宇恬之陳
      述可知，92年11月15日當天確有另1名男子王志明曾出現
      在上開天堂鳥汽車旅館670室房間內，且在警察查獲前已
      先行離去甚明。
    (2)證人即旅館經理王飛龍於警詢中雖陳稱當日陪同警方臨檢
      過程，且稱在場人均否認內裝安非他命之鐵盒為其等所有
      ，又係在桌上發現毒品吸食器1組、房間按摩椅旁邊發現1
      只鐵盒、床邊1只黑色腰包內起獲制式手槍1支、子彈18發
      等語，惟亦稱是被告駕駛紅色豐田自小客車，前面無懸掛
      大牌MJ-234 5號前往休息，當時車上載有1女，另有2部自
      小客車進入訪客，分別為車號CB-0657號、DN-1721號，其
      不清楚被告進入670室休息這段時間至警方臨檢查獲時有
      無人員外出等語（見偵18861卷第46至47頁）。則證人王
      飛龍雖指認當時駕駛車頭未懸掛車牌之車號MJ-2345號紅
      色豐田自小客車進入旅館之男子為被告，然在該旅館670
      室房間查獲之上開鐵盒內之甲基安非他命8包及在黑色手
      提袋內查扣之甲基安非他命9包，當時又非在被告之持有
      支配中。而依證人即臨檢警員陳學民於原審具結所證：其
      於92年11月15日晚上接獲勤務指揮中心通知，前往天堂鳥
      汽車旅館670室請旅館現場經理陪同臨檢，其等先在外面
      查看等候支援，大概等了10分鐘，當時並無人進出該房間
      ，而因670室之車庫門是打開的，其就請經理先去按門鈴
      稱警察要臨檢，開門以後，即見地上有鐵盒子，裡面裝了
      毒品安非他命，桌上有吸食器，房間內包含小孩應有6、7
      人在場，只有被告1位成年男子，被告當時站著，卷附平
      面圖為其製作，當天查獲的安非他命就是放在其所繪製之
      平面圖所標示位置上，其詢問被告安非他命屬誰，被告回
      答是個走掉的朋友所有，未說出朋友的名字；進去房間後
      有查獲到毒品跟錢，但沒有辦法確定有無安非他命交易，
      而在被告身上及車上都沒有查到毒品，因旅館只登記車號
      ，沒有登記住宿人名，而櫃檯小姐說房間費用是由開車之
      人支付，且不認識開車之人，故其推測該櫃檯小姐所說之
      付款人就是被告，便在卷附查明紀錄表調查結果下方以括
      弧方式註明被告付款，現場之人均否認擁有扣案物品等語
      明確（見原審卷(三)第27至29頁）。而被告堅決否認上開甲
      基安非他命17包為其所有等語在案。此外，復查無其他積
      極證據足以證明上開甲基安非他命17包為被告所有之物，
      此部分尚難令本院形成被告有罪之確信。惟公訴意旨認此
      部分與上揭事實欄一所示經本院論罪科刑之販賣第二級毒
      品部分，有連續犯之裁判上一罪關係，爰不另為無罪之諭
      知。
    (3)至警員於如附表三編號2所示時、地扣得該編號所示物品
      之際，現場有被告及證人葉恬宇、謝英娜、陳美倫、羅鳳
      嬌共5人在場，此有桃園縣政府警察局刑警隊搜索扣押筆
      錄、扣押物品目錄表附卷可稽（見毒偵3588卷第47至50頁
      ）。其中附表三編號1(6)所示之現金26,800元雖係被告所
      有，然非供被告涉犯本案犯行所用之物，亦與被告前經本
      院論罪科刑之部分犯行無直接關係；且除上開現金外，並
      無積極證據足證如附表三編號2(2)至(5)所示扣案物品係屬
      被告所有或與本案被告所涉犯行直接相關之物，爰均不為
      沒收之諭知。至附表三編號2(1)所示甲基安非他命17包，
      並無證據證明係屬被告所有之物，業如前述，且該毒品業
      經本院另以93年度上易字第1500號判決併予宣告沒收銷燬
      在案，本案即無併與宣告沒收銷燬之必要。另警方同時查
      獲之如附表三編號2(7)所示槍彈等物既經另案判決確定在
      案（詳如附表二編號7、8所示），且被告於本案中並未被
      訴持有槍彈犯行，本院自不得對該扣案槍枝、子彈為沒收
      與否之審酌，附此敘明。
八、追加起訴意旨略以：
  (一)被告、宋憲庠、薛理中於上揭事實欄三所載時、地，基於殺
    人及毀損他人器物之共同犯意聯絡及行為分擔，由宋憲庠下
    車時拿出大黑星手槍，站在被害人甲○○之副駕駛座外，趁
    被害人甲○○聽被告講話，薛理中舉起鋁棒，不能注意身旁
    時，明知以槍彈朝人胸腹射擊，會發生死亡結果，仍執意為
    之，透過車窗玻璃朝被害人甲○○之胸部與腹部間之高度開
    槍瞄準擊發，而被害人甲○○聞聲用手抵擋時，被告再以「
    誰叫你惹到我，你活該」等語恐嚇，被告3人才以膠布黏貼
    車牌後逕自離去，致被害人甲○○負傷報警送醫後，始免於
    難，並受有右前臂槍傷、右橈骨開放性骨折之傷害，車輛玻
    璃受有不堪使用之毀損，致生損害於被害人甲○○，因認被
    告與薛理中亦涉有刑法第271條第2項、第1項之殺人未遂罪
    嫌及同法第354條之毀損罪嫌云云。惟查：
    (1)原審共同被告宋憲庠於偵查中結證稱：卷附槍枝照片寫有
      「大黑星」的該支手槍是被告的，94年11月2日其與被告
      、薛理中、張偉竣一同搭乘被告駕駛之自小客車，其坐後
      座，被告開車時與甲○○發生擦撞，後來停車，被告下車
      ，下車前被告在車上向其說「待會拿槍出來嚇嚇他」，其
      遂從後座椅子上拿了黑色包包後，與其他3人下車，其聽
      到被告與甲○○吵得很厲害，才從黑色包包內取出槍枝，
      站在甲○○之車子右前方，從其角度透過甲○○車輛之引
      擎蓋可看到被告的上半身，其並不確定甲○○是否在車外
      ，其拉槍枝滑套時卡住，推回去時就走火擊發，子彈射到
      右車窗後再射到甲○○的手，之後他們說射到人了，叫其
      趕快上車等語綦詳（見偵19417卷第236至238頁）。足
      見被告要求宋憲庠攜帶裝有扣案改造大黑星手槍之黑色手
      提袋下車時，並無命告宋憲庠持槍射殺甲○○之意甚明。
    (2)況依證人甲○○於原審之證述可知，被告見宋憲庠開槍後
      ，隨即叫宋憲庠把槍收起來，並要求被害人甲○○自行就
      醫，衡情，倘若被告本有與宋憲庠共同殺人、毀損之犯意
      聯絡，而將證人甲○○攔下，則其等直接推由宋憲庠持槍
      至證人甲○○乘坐之駕駛座旁開槍射殺證人甲○○，即可
      遂其等共同殺人之目的，何以須由被告空手下車與證人甲○○談話，再大費周章地由宋憲庠站在距證人甲○○較遠
      之車號9977-FQ號自小客車副駕駛座車門旁，先採戒護狀
      態，嗣於被告與證人甲○○談話中，始突然隔著副駕駛座
      車窗玻璃開槍射殺斯時坐在車輛駕駛座上之證人甲○○，
      此舉實有悖於常情，由是足認被告對於宋憲庠會於該時地
      將扣案改造大黑星手槍自上開手提袋內取出，並將子彈上
      膛，將槍口指向被害人甲○○所駕車輛之副駕駛座車窗玻
      璃，進而開槍擊發子彈之行為，應無認識或預見，實難認
      被告與宋憲庠就殺人未遂，同時損壞被害人甲○○之車輛
      車窗玻璃之行為有何犯意聯絡或行為分擔，是追加起訴意
      旨此部分尚屬無據。故證人即共同被告宋憲庠所證：開槍
      行為是其個人所為，被告並不知情等語（見原審卷(三)第11
      2頁），非屬子虛，尚值採信。
    (3)綜上所述，追加起訴意旨認被告亦同犯殺人未遂罪嫌、毀
      損罪嫌云云，要屬無據，尚難令本院形成被告就此部分有
      罪之確信，本應為被告涉犯殺人未遂罪嫌、毀損罪嫌等部
      分均無罪，惟起訴意旨認此部分與被告涉犯之刑法第305
      條恐嚇危害他人安全罪間，具有方法結果之牽連犯關係，
      為裁判上一罪關係，本院就被告此部分被訴罪嫌，爰均不
      另為無罪之諭知，併此敘明。
  (二)被告基於意圖營利販賣第一級毒品海洛因之概括犯意，於94
    年10月中旬左右，以1包即1克價值6千元之代價，在桃園縣
    桃園市○○路66號外，連續販賣海洛因與張偉竣2次，因認
    被告此部分亦涉犯販賣第一級毒品海洛因之罪嫌云云。惟查
    ：觀證人張偉竣歷次關於向被告購買海洛因之陳述，先於94
    年11月8日偵查中結證稱：我買海洛因欠被告1萬2千元，係1
    、2個月前向被告買的，1包約1公克，每次6千元，是「初一
    」（即宋憲庠）介紹我向他買的，雖我未給錢，被告仍給我
    海洛因，94年10月最後1次施用之毒品是向被告購買的云云
    （見偵19417卷第135至137頁）；94年12月13日偵查中則
    結證稱：94年11月6日被告到我媽媽開的店向我要錢，係向
    被告買海洛因的錢，我是在距離他要錢當時約2、3星期前向
    被告購買海洛因2次，2次購買時間相隔1天，1次6千元，約1
    克，拿2次，是透過「初一」得知被告的電話，買藥的錢沒
    有付給被告，吃完那2次之後我要戒掉就沒有再跟他聯絡云
    云（見偵19417卷第279至280頁）；於原審則結證稱：查
    獲前1、2星期我有叫被告幫我向他朋友拿海洛因，欠他1萬2
    千元，這是分2次拿的錢，均未交錢給被告，被告的電話是
    他給我的，我並不是透過宋憲庠才知道被告在販賣海洛因云
    云（見原審卷(二)第129至133頁）。則證人張偉竣對於由被告
    處取得海洛因之時間不一，且究係向被告購買或託被告向朋
    友取得，說法亦不同，則其證言是否屬實，即有疑慮。況海
    洛因乃高單價毒品，證人張偉竣與被告又非熟識，2人僅見
    過1、2次面，亦據張偉竣證述在卷（見偵19417卷第281頁
    ），衡諸常情，被告豈會販賣海洛因予不甚熟識之人，且讓
    其賒欠，又豈會在證人張偉竣第1次賒欠後，復在證人張偉
    竣又賒欠之情形下，再販賣海洛因予張偉竣之可能？是證人
    張偉竣所述，顯與常理不合，無法令人採信。則依證人張偉
    竣有瑕疵之證言，尚不足使本院認定被告有販賣第一級毒品
    海洛因與張偉竣之犯行，此外，復查無其他積極或補強證據
    足資證明被告確有檢察官所指之此部分犯行，本應為無罪之
    諭知，惟公訴人認此與意圖販賣而持有第一級毒品罪部分，
    係同一犯罪事實，為實質上同一案件，爰不另為無罪之諭知
    。
十、臺灣桃園地方法院檢察署檢察官95年度偵字第5800號移送併
    辦意旨書略以：被告明知海洛因、大麻為毒品危害防制條例
    所管制之第一級、第二級毒品，竟意圖營利，於不詳時間、
    地點，自不詳之人處購入後而持有之，並伺機販賣予不特定
    之人，後於94年11月6日下午5時30分許，由宋憲庠所駕駛，
    其上搭載被告、薛理中、張偉竣之車號為5613-DM號自小客
    車，在桃園縣龜山鄉○○路2巷8號前為警攔檢，並在該車扣
    得海洛因4包（淨重31.95公克，空包裝重2.75公克）、大麻
    21包（淨重25.10公克），始知上情乙節，因認被告涉犯毒
    品危害防制條例第5條第1項、第2項之罪嫌等語。然此部分
    核與追加起訴之犯罪事實相同，屬同一案件，本院自得併與
    審理之。
據上論斷，應依刑事訴訟法第368條、第369條第1項前段、第364
條、第299條第1項前段、第300條，毒品危害防制條例第5條第1
項、第2項、第18條第1項前段、第19條第1項、刑法第2條第1項
前段、第11條、第55條、第305條、修正前刑法第28條、第51條
第5款、刑法施行法第1條之1、中華民國96年罪犯減刑條例第2條
第1項第3款、第3條第1項第15款、第7條，判決如主文。
本案經檢察官黃柏齡到庭執行職務。
中    華    民    國    97    年    1     月    10    日
                  刑事第十九庭審判長法  官  尤豐彥
                                    法  官  黃金富
                                    法  官  魏新國
以上正本證明與原本無異。
恐嚇罪部分，不得上訴。
其他部分，如不服本判決，應於收受送達後十日內向本院提出上
訴書狀，其未敘述上訴之理由者並得於提起上訴後十日內向本院
補提理由書（均須按他造當事人之人數附繕本）。
                                    書記官  陳玉珍
中    華    民    國    97    年    1     月    10    日
附錄：本案論罪科刑法條全文
毒品危害防制條例第4條：
製造、運輸、販賣第一級毒品者，處死刑或無期徒刑；處無期徒
刑者，得併科新臺幣1千萬元以下罰金。
製造、運輸、販賣第二級毒品者，處無期徒刑或7年以上有期徒
刑，得併科新臺幣7百萬元以下罰金。
製造、運輸、販賣第三級毒品者，處5年以上有期徒刑，得併科
新臺幣5百萬元以下罰金。
製造、運輸、販賣第四級毒品者，處3年以上10年以下有期徒刑
，得併科新臺幣3百萬元以下罰金。
製造、運輸、販賣專供製造或施用毒品之器具者，處1年以上7年
以下有期徒刑，得併科新臺幣1百萬元以下罰金。
前五項之未遂犯罰之。
毒品危害防制條例第5條
意圖販賣而持有第一級毒品者，處無期徒刑或10年以上有期徒刑
，得併科新臺幣7百萬元以下罰金。
意圖販賣而持有第二級毒品者，處5年以上有期徒刑，得併科新
臺幣5百萬元以下罰金。
意圖販賣而持有第三級毒品者，處3年以上10年以下有期徒刑，
得併科新臺幣3百萬元以下罰金。
意圖販賣而持有第四級毒品或專供製造、施用毒品之器具者，處
1年以上7年以下有期徒刑，得併科新臺幣1 百萬元以下罰金。
刑法第305條：
以加害生命、身體、自由、名譽、財產之事，恐嚇他人致生危害
於安全者，處2年以下有期徒刑、拘役或3百元以下罰金。
附表一：
┌─┬────────────────────┬────┬──────┬───────┐
│編│名稱                                    │從刑種類│法條依據    │查獲時間、地點│
│號│                                        │        │            │              │
├─┼────────────────────┼────┼──────┼───────┤
│1 │檢驗編號A1-A13之甲基安非他命13包（驗餘淨│沒收銷燬│毒品危害防制│92年8月22日桃 │
│  │重共計176.54公克）                      │        │條例第18條第│園縣平鎮市和平│
│  │                                        │        │1項         │路86號6樓名家 │
│  │                                        │        │            │商務旅館609室 │
├─┼────────────────────┼────┼──────┼───────┤
│2 │(1)用以包裝上列編號一所示甲基安非他命之透│沒收    │毒品危害防制│同上          │
│  │  明塑膠夾鍊袋13只（空包裝重12.83公克） │        │條例第19條第│              │
│  │(2)分裝袋1包                             │        │1項         │              │
│  │(3)電子磅秤2台                           │        │            │              │
├─┼────────────────────┼────┼──────┼───────┤
│3 │第一級毒品海洛因4包（驗餘淨重31.95公克，│沒收銷燬│毒品危害防制│94年11月6日桃 │
│  │純度47.23%，純質淨重15.09公克）         │        │條例第18條第│園縣龜山鄉山鶯│
│  │                                        │        │1項前段     │路2巷8號前劉建│
│  │                                        │        │            │民駕駛之5613-D│
│  │                                        │        │            │M號自小客車內 │
├─┼────────────────────┼────┼──────┼───────┤
│4 │(1)用以包裝上列編號3所示海洛因之透明塑膠 │沒收    │毒品危害防制│同上          │
│  │  夾鍊袋6只（空包裝袋重2.75公克）       │        │條例第19條第│              │
│  │(2)電子磅秤1台                           │        │1項         │              │
│  │(3)分裝袋1包                             │        │            │              │
├─┼────────────────────┼────┼──────┼───────┤
│5 │第二級毒品大麻煙草2包（1包含1小包、1包含│沒收銷燬│毒品危害防制│同上          │
│  │20小包，計含21小包，合計淨重25.10公克） │        │條例第18條第│              │
│  │                                        │        │1項前段     │              │
├─┼────────────────────┼────┼──────┼───────┤
│6 │用以包裝上列編號5所示大麻之透明塑膠夾鍊 │沒收    │毒品危害防制│同上          │
│  │袋23只（空包裝總重8.78公克）            │        │條例第19條第│              │
│  │                                        │        │1項         │              │
└─┴────────────────────┴────┴──────┴───────┘
附表二：被告丙○○另案被訴部分
┌─┬────────────────────┬───────────┐
│編│名稱                                    │ 判決案號             │
│號│                                        │                      │
├─┼────────────────────┼───────────┤
│1 │大黑星改造手槍1 支（含彈匣1 個，槍枝管制│本院95年度上訴字第874 │
│  │編號：0000000000號）                    │號判決處有期徒刑4年6月│
├─┼────────────────────┤，併科罰金新臺幣8萬元 │
│2 │經宋憲庠擊發用磬之子彈1顆               │，並經最高法院以96年度│
├─┼────────────────────┤台上字第2509號判決駁回│
│3 │史密斯八釐米半模型手槍1支（含彈匣1個，槍│上訴確定。            │
│  │枝管制編號：0000000000號）              │                      │
├─┼────────────────────┤                      │
│4 │具殺傷力之改造子彈9顆（均經鑑驗試射完畢 │                      │
│  │）                                      │                      │
├─┼────────────────────┼───────────┤
│5 │改造貝瑞塔手槍1支（含彈匣1個，槍枝管制編│原審法院94年度訴字第61│
│  │號0000000000號）                        │4號判決處有期徒刑2年，│
├─┼────────────────────┤併科罰金新臺幣10萬元，│
│6 │不具殺傷力之改造子彈8顆                 │經本院94年度上訴字第28│
├─┼────────────────────┤44號判決及最高法院96年│
│7 │制式90手槍1支                           │度台上字第2493號判決駁│
├─┼────────────────────┤回上訴確定。          │
│8 │子彈18顆                                │                      │
└─┴────────────────────┴───────────┘
附表三：
┌─┬────────────────┬──────┬────────┐
│編│名稱                            │查獲時間    │查獲地點        │
│號│                                │            │                │
├─┼────────────────┼──────┼────────┤
│1 │(1)海洛因1包（驗餘淨重0.07公克， │92年8 月22日│名家商務旅館609 │
│  │  空包裝重0.24公克）            │中午12時10分│室              │
│  │(2)大麻煙6支（總重1.49公克，包裝 │許          │                │
│  │  重0.69公克）                  │            │                │
│  │(3)注射針筒3支                   │            │                │
│  │(4)玻璃球吸食器1個、削尖吸管2支  │            │                │
│  │(5)安非他命殘渣袋3只             │            │                │
│  │(6)改造貝瑞塔手槍1支、彈匣1個、改│            │                │
│  │  造子彈8顆（業經判決確定如附表 │            │                │
│  │  二編號5、6所示）              │            │                │
├─┼────────────────┼──────┼────────┤
│2 │(1)甲基安非他命17包（毛重314.27公│92年11月15日│天堂鳥汽車旅館  │
│  │  克）                          │            │670室           │
│  │(2)K 他命（毛重1.7公克）         │            │                │
│  │(3)電子磅秤1台                   │            │                │
│  │(4)分裝袋4包                     │            │                │
│  │(5)玻璃球管1個                   │            │                │
│  │(6)現金新台幣26,800元            │            │                │
│  │(7)制式90手槍1支、子彈18顆（業經 │            │                │
│  │  確定判決不另為無罪之諭知如附表│            │                │
│  │二編號7、8所示）                │            │                │
├─┼────────────────┼──────┼────────┤
│3 │(1)史密斯手槍1支、彈匣1個、土造子│94年11月6 日│桃園縣龜山鄉山鶯│
│  │  彈9顆（業經判決確定如附表二編 │            │路2巷8號前丙○○│
│  │  號三、四所示）                │            │駕駛之5613-DM號 │
│  │(2)紅色鋁棒1支                   │            │自小客車內      │
│  │(3)大黑星手槍1支、彈匣1個（業經判│            │                │
│  │  決確定如附表二編號1所示）     │            │                │
└─┴────────────────┴──────┴────────┘


司法院資訊處製作；財團法人民間司法改革基金會備份。
